# 国开行低息项目贷款是否确认非经常性损益问题

提问人：罗大 xx 时间：2023-07-12 22:01:26
陈版以及各位老师好！实务中遇到一个问题。公司参与国家发展项目，向国家开发银行贷得一笔长期借款，期限 10 年，利率为1.2%。对于该笔借款利率，项目组有两种观点：观点一：这笔借款属于政策性贷款，利率较低，有政府贴息的性质，应当将借款利率与同期商业贷款利率差额计入当期损益；
观点二：该笔借款期限 10 年，具有一定持续性，这项补贴是公司可预见未来的收益的稳定来源，如果将其作为非经常性损益，将可能对报表使用者对未来的盈利能力的预测产生误导。
出于业绩考虑，被审计单位更能接受观点二，请问陈版以及给老师怎么看呢？

回答人：chenyiwei
理论上最合理的做法是：将贴息认定为政府补助（相当于《企业会计准则第 16 号——政府补助》第十三条所指的“财政将贴息资金拨付给贷款银行，由贷款银行以政策性优惠利率向企业提供贷款”的情形），应按该条规定选择其中一种方法进行会计处理。
但无论如何进行会计处理，该部分利息差额仍应认定为非经常性损益。